【裁判字號】    90,交抗,205
【裁判日期】    900629
【裁判案由】    違反道路交通管理處罰條例
【裁判全文】
臺灣高等法院交通事件裁定                         九十年度交抗字第二五號
    抗告人即
    受處分人    鼎築實業有限公司
    法定代理人  甲○○
右抗告人因違反道路交通管理處罰條例案件，不服臺灣台北地方法院中華民國九十年
六月四日裁定（九十年度交聲字第一六一號），提起抗告，本院裁定如左：
    主  文
抗告駁回。
    理  由
一、原審裁定意旨略以：(一)按車道禁止進入標誌，用以告示任何車輛不准進入該車道
    ，道路交通標誌標線號誌設置規則第七十三條之一定有明文，又汽車駕駛人，駕
    駛汽車不遵守道路交通標誌、標線、號誌之指示者，處新台幣（下同）九百元以
    上一千八百元以下罰鍰，道路交通管理處罰條例（本條例部分條文於九十年一月
    十七日雖經修正並於同年六月一日施行，但本件所涉各條項並未修正）第六十條
    第二項第三款定有明文，又汽車駕駛人駕駛汽車違反道路交通管理處罰條例第六
    十條第二項第三款規定者，除應依該條所規定之罰鍰處罰外，並予記違規點數一
    點，道路交通管理處罰條例第六十三條第一項第一款亦定有明文。(二)本件抗告人
    即受處分人鼎築實業有限公司所有車號九Ａ─五二三六號自用小貨車，於民國八
    十九年十一月十六日（星期四）上午八時四十一分許，在台北市○○○○道路設
    有七至九時（例假日除外）車道禁止進入標誌路段上，不遵守上開禁止進入標誌
    之指示而貿然闖入行駛，為台北市政府警察局萬華分局交通分隊警員吳坤煌以拍
    照方式採證，並以受處分人有違反道路交通管理處罰條例第六十條第二項第三款
    規定之行為掣單舉發。原處分機關乃依道路交通管理處罰條例第六十條第二項第
    三款、第六十三條第一項第一款之規定於九十年二月六日裁處受處分人罰鍰九百
    元，並記違規點數一點。右開違規事實，有違規照片在卷為憑，抗告人有不遵守
    交通標誌之指示而駛入禁止進入車道內之違規行為，事證明確，原處分機關依道
    路交通管理處罰條例第六十條第二項第三款及第六十三條第一項第一款規定裁處
    罰鍰九百元，並予記違規點數一點，核無違誤，本件受處分人之異議為無理由，
    自應將其異議駁回等情。經核並無不合。
二、抗告意旨略稱：抗告人為一上班族，每日必經由華江橋邊轉環河快速道路上班，
    誰知於八十九年十一月十六日上午八時四十一分許，未經事前任何告知該路段改
    為上午七─九時禁止進入，同時亦未在第一時段即上午七─九時派遣交通員警或
    義消在上開路段指揮交通，告知用路人此路段已改為上午七─九時禁止進入。原
    裁定有嚴重之瑕疵，為此提出抗告云云。經查，抗告人並不否認有上開違規之事
    實，並有該路段禁止上午七─九時車輛進入之交通標誌照片附原審卷可憑，該路
    段既有禁止上午七─九時車輛進入之明顯交通標誌，顯非抗告人所指摘之「事前
    未經任何告知」，也無再派交通警員在現場指揮交通之必要致徒浪費人力，任何
    用路人均應隨時注意車前道路所設置之有關交通號誌。況依違規照片顯示，設置
    車輛禁止進入標誌車道旁，另有可供車輛行駛之車道，抗告人駕車時理應隨時注
    意車前道路狀況，而在行將進入禁止車輛進入之車道前，應能及時發現而改道行
    駛。抗告人違反該號誌而逕行進入，自無法推卸違規行為之責。從而所辯，不足
    採。抗告人有不遵守交通標誌之指示而駛入禁止進入車道內之違規行為，事證明
    確，原處分機關依道路交通管理處罰條例第六十條第二項第三款及第六十三條第
    一項第一款規定裁處罰鍰九百元，並予記違規點數一點，核無違誤，原審駁回抗
    告人之異議，自無不當。從而抗告非有理由，應予駁回。
三、據上論結，應依道路交通案件處理辦法第二十六條，刑事訴訟法第四百十二條，
    裁定如主文。
中      華      民      國    九十      年      六      月    二十九    日
                              臺灣高等法院交通法庭
                                  審判長法  官  張  連  財
                                        法  官  張  傳  栗
                                        法  官  李  英  勇
右正本證明與原本無異。
不得再抗告。
                                        書記官  初  玲  玲
中      華      民      國      九十     年    七     月        三      日


司法院資訊處製作；財團法人民間司法改革基金會備份。
